【裁判字號】    90,易,1186
【裁判日期】    900808
【裁判案由】    毒品危害防制條例
【裁判全文】
臺灣臺南地方法院刑事判決                          九十年度易字第一一八六號
    公  訴  人  臺灣臺南地方法院檢察署檢察官
    被      告  甲○○
右列被告因毒品危害防制條例案件，經檢察官提起公訴（九十年度毒偵字第四二六號
、九十年度毒偵字第五五八號），本院判決如左：
    主  文
甲○○連續施用第二級毒品，處有期徒刑肆月，如易科罰金以參佰元折算壹日。
    事  實
一、甲○○前因施用第二毒品案件，先後二次經觀察、勒戒後，均認無繼續施用毒品
    傾向，由臺灣臺南地方法院檢察署檢察官分別於民國（下同）八十八年十二月六
    日以八十八年度毒偵字第三四五號、八十八年度偵字第四六六號及八十九年四月
    十五日以八十九年度毒偵字第七七三號為不起訴處分確定。詎仍不知悔改，明知
    甲基安非他命為第二級毒品，猶基於施用之概括犯意，自八十九年九月九日二十
    時零分之前九十六小時內之某不詳時間，及九十年一月五日二十二時四十五分之
    前九十六小時內之某不詳時間內，連續在不詳處所施用第二級毒品安非他命各一
    次，為警分別於八十九年九月九日二十時零分及九十年一月五日二十二時四十五
    分二次採尿送驗，均檢驗出甲基安非他命陽性反應。
二、案經臺南市警察局第三分局報請臺灣臺南地方法院檢察署檢察官偵查起訴。
    理  由
一、訊據被告甲○○矢口否認涉有上揭犯行，辯稱於第二次觀察、勒戒出來後，就沒
    有再吸食了，且伊於九十年一月五日警察局採尿當日，亦自行到尚捷特殊醫學檢
    驗中心（以下簡稱尚捷中心）驗尿，其結果並無甲基安非他命反應云云。惟查，
    被告先後於八十九年九月九日及九十年一月五日為警採尿送驗結果，分別經長榮
    管理學院及臺灣檢驗科技股份有限公司以酵素免疫分析法初驗並以氣相層析質譜
    儀法確認檢驗結果，均呈甲基安非他命陽性反應，此有各該檢驗報告書附卷可稽
    ，足見被告於各次採尿前九十六小時以內確有施用甲基安非他命之行為，至為明
    確。被告雖於九十年一月五日自行前往尚捷中心驗尿，惟據尚捷中心函覆本院﹕
    「由於本單位非甲級毒品檢測單位，檢驗結果僅能供受檢者及醫師參考，故無權
    全程監督採尿過程，且無法核對受檢者身份。因此當日檢驗之尿液無法證實是否
    確為甲○○本人之尿液．．本單位所採用之檢驗方法為免疫分析法．．」，此有
    尚捷中心之覆函一份在卷可憑。是以，被告在尚捷中心檢驗之尿液是否確為被告
    所有，已非無疑，且尚捷中心之檢驗方法，亦非目前極為精確之氣相層析質譜議
    法，因此，被告辯稱其未再施用甲基安非他命云云，顯不可採。又被告前因施用
    毒品案件，先後二次經觀察、勒戒後，均認無繼續施用毒品傾向，由臺灣臺南地
    方法院檢察署檢察官分別於民國（下同）八十八年十二月六日以八十八年度毒偵
    字第三四五號、八十八年度偵字第四六六號及八十九年四月十五日以八十九年度
    毒偵字第七七三號為不起訴處分確定，有臺灣高等法院被告全國前案紀錄表及臺
    灣臺南地方法院檢察署八十八年度毒偵字第三四五號、八十八年度偵字第四六六
    號及八十九年度毒偵字第七七三號不起訴處分書附卷可資為證。被告三犯施用第
    二級毒品安非他命犯行，事證明確，應予依法論科。
二、核被告所為，係犯毒品危害防制條例第十條第二項之施用第二級毒品安非他命罪
    名，被告持有安非他命之行為，為施用行為所吸收，不另論罪。被告前後二次施
    用安非他命之犯行，時間緊接，犯罪構成要件相同，顯係基於概括犯意反覆為之
    ，應論以連續犯一罪，並加重其刑。爰審酌被告前有多次施用安非他命紀錄於受
    二次不起訴處分確定後，猶再度施用，顯見其意志不堅，復參酌其犯罪後矢口否
    認犯行，及所犯施用毒品行為係戕害自己身心健康等一切情狀，量處如主文所示
    之刑，並諭知易科罰金之折算標準，以示懲儆。
據上論斷，應依刑事訴訟法第二百九十九條第一項前段，毒品危害防制條例第十條第
二項，刑法第十一條前段、第五十六條、第四十一條第一項前段，罰金罰鍰提高標準
條例第二條，判決如主文。
本案經檢察官柯怡伶到庭執行職務。
中    華      民      國      九十      年      八      月       八    日
                                       臺灣臺南地方法院刑事第五庭
                                           法  官    簡   慧   娟
右正本證明與原本無異。
如不服本判決，應於判決送達後十日內，向本院提出上訴狀。（應附繕本）
                                          書記官     吳   信   助
中      華      民      國     九十       年     八     月       八     日
附錄論罪法條：
毒品危害防制條例第十條
施用第一級毒品者，處六月以上五年以下有期徒刑。
施用第二級毒品者，處三年以下有期徒刑。


司法院資訊處製作；財團法人民間司法改革基金會備份。
